【裁判字號】    99,簡上,170
【裁判日期】    990924
【裁判案由】    給付委任報酬
【裁判全文】
臺灣臺中地方法院民事判決             99年度簡上字第170號
上  訴  人  瑞華文化事業股份有限公司
法定代理人  甲○○
被上訴  人  台灣優勢客服科技股份有限公司
法定代理人  丙○○
訴訟代理人  吳永發律師
            黃廷維律師
複 代理 人  林瑞揚律師
上列當事人間請求給付委任報酬事件，上訴人對於中華民國99年
5月10日本院台中簡易庭99年度中簡字第82號第一審判決提起上
訴，本院於民國99年9月10日言詞辯論終結，判決如下：
    主    文
上訴駁回。
第二審訴訟費用由上訴人負擔。
    事實及理由
壹、被上訴人起訴主張：
一、被上訴人於民國97年8月間與上訴人簽訂「電話行銷委外服
    務合約」，上訴人同意自97年8月21日起至97年12月31日止
    ，委託被上訴人透過電話行銷上訴人所舉辦之招生說明會，
    兩造對於合作細節及內容均無異議，委任契約已成立，被上
    訴人遂先於合約上用印，送予上訴人履行內部簽核流程，礙
    於等待用印費日，且相關招生說明會舉行在即，上訴人公司
    執行長乙○○於同年8月中旬，於臺北車站交付內有學生名
    單及聯絡方式之光碟予被上訴人公司員工，要求被上訴人即
    時進行委任工作，被上訴人於同年8月20日至9月3日期間，
    總計指派26名員工執行電話外撥任務，為上訴人招攬57位學
    員。未料，被上訴人於完成第一波名單外撥工作，結算當月
    服務費用請求上訴人給付時，上訴人竟多所推辭，甚至拒絕
    於兩造合約用印，並以兩造未簽訂正式書面契約為由拒絕付
    款，現積欠委任報酬新臺幣（下同）219,058元。為此，本
    於委任契約之法律關係，請求上訴人如數給付等語。並聲明
    ：上訴人應給付被上訴人219,058元，及自98年9月11日起自
    清償日止，按年息5%計算之利息。
二、上訴後補稱：
(一)、被上訴人已就兩造存在委任契約之權利發生事實盡舉證責任
    ，並獲原審判決肯認，上訴人欲續為爭執，應舉證有權利障
    礙事實、權利消滅事實、權利排除事實。又上訴人之上訴理
    由於原審已為相當之攻擊防禦方法，且上訴人未依民事訴訟
    法第447 條第2項，釋明有前項但書各款之事由。
(二)、系爭委任契約之報酬以契約所載之席位數與線上成交佣金二
    種方式計算。「席位數」部分，兩造約定被上訴人應於履約
    初期，依人力派置狀況隨時抽調不同話務人員，惟須保持每
    日固定提供15名話務人員(即固定席位15席)，負責就上訴人
    提供之名單進行外撥，邀請學生及家長參與上訴人舉行之座
    談會或針對產品使用狀況進行訪談，上訴人除同意每月支付
    每位話務人員35,000元報酬外；若學生及家長於座談會現場
    購買上訴人公司產品總金額達400,000元以上，將提供3.5%
    以上不等比例傭金。至於15名話務員人數是否合宜，雙方同
    意「後續依業務狀況甲方雙方協議調整」。另，「線上成交
    佣金」部分，上開15名固定話務人員設若成功完成電話行銷
    ，促使受話者訂閱上訴人公司之教材，則可依訂購期間為一
    學期、一學年或三學年之不同，按件計酬獲得不等比例傭金
    ，囿於本案執行不到一個月即終止，期間亦無線上成交，故
    此部分費用並未發生。綜上，上訴人應給付之委任費用為
    219,058元，計算方式：1.席次費:97年8月21日至97年9月1
    日，計8個工作天，每天指派15名話務人員執行受任工作，
    故應給付35,000×8(工作天)÷21當月總工作天×l5名
    =200,000元。2.外撥電話費:8,627元。3.營業稅5%計10,
    431元。
貳、上訴人方面：
一、上訴人則以：上訴人不知悉本件的交易過程，委任契約係由
    執行長林瑋鈞即林宇量與被上訴人簽訂，當時上訴人公司的
    印章均由林瑋鈞持有，但林偉鈞虧損公司6,000多萬元，已
    於98年4月7日離開上訴人公司。另依被上訴人提出的邀約出
    席人員名單觀之，上訴人並無名單上所列之客戶紀錄及成交
    紀錄；林瑋鈞雖然當時是上訴人公司的執行長，但上訴人認
    為係林瑋鈞個人與被上訴人公司的業務與其個人業績的問題
    ，因為有業績可向上訴人公司拿到更多的酬勞，既然未完成
    書面契約，上訴人內部也沒有任何簽呈或請款資料，所以本
    件契約與被告公司無關等語。並聲明：原告之訴駁回。
二、上訴後補稱：當事人間要約與承諾之意思表示一致，契約即
    成立。契約之要約人原則上會因要約而受拘束，不能拒絕相
    對人的承諾。上訴人公司內部無任何發票、簽呈、合約或資
    料可證明與被上訴人有業務往來紀錄，契約亦未蓋章，要約
    有瑕疵。且上訴人於97年8月、9月行銷名單中，無被上訴人
    所提學生之資料。再者，被上訴人並未依合約提供固定15
    席之工作人員姓名等資料。且97年8月21日至8月29日共計9
    日，期中8月23日、24日2天中間只有60筆，因未達平均1天
    要100筆，認為應該不算入，故實際工作日應為7天。
參、本件原審對於被上訴人之請求，為被上訴人全部勝訴之判決
    ，並依職權宣告假執行。上訴人對於原判決不服提起上訴，
    並聲明：（一）原判決廢棄。（二）被上訴人於第一審之訴
    駁回。被上訴人則聲明：上訴駁回。
肆、得心證之理由：
一、被上訴人主張之事實，業據其提出電話行銷委外服務合約、
    專案執行人員名單、邀約出席人員名單、電話外撥記錄、電
    子郵件影本、費用計算及請款明細各1件為證，上訴人對於
    被上訴人與訴外人乙○○簽訂「電話行銷委外服務合約」時
    ，乙○○為上訴人公司之執行長，且公司印章由乙○○保管
    乙節，並不爭執，惟以前詞置辯。從而，本件所應審究者應
    為（一）乙○○之簽約行為，是否直接對於上訴人公司發生
    效力？（二）被上訴人請求上訴人給付委任費用219,058元
    ，有無理由？
二、乙○○之簽約行為，是否直接對於上訴人公司發生效力？
（一）按代理人於代理權限內，以本人名義所為之意思表示，直
      接對本人發生效力。民法第103條第1項定有明文。本件訴
      外人乙○○與被上訴人簽訂委任契約時，乙○○擔任上訴
      人公司執行長一職，為兩造所不爭執。則乙○○雖無法認
      定係被告公司之代表人，然其擔任被告公司執行長，自有
      權代理被告公司對外執行授權之業務。參酌證人陳偵娥於
      原審99年4月26日言詞辯論期日到庭證稱：「乙○○於98
      年8月找原告（即被上訴人）公司王副總，乙○○當時是
      代表被告（即上訴人）公司，他自稱是被告公司的執行長
      ，他說他們有專案要執行，需要原告公司協助，原告公司
      與他洽談合作的細節與需求，副總要我作後續與被告公司
      的聯繫，過程議價、洽談合約內容均是乙○○與我談的，
      一直到98年8月底要教育訓練時，被告公司的臺中與高雄
      的區經理有出現，對我們所找的15個執行人員及專案經理
      作教育訓練，執行過程半個月之後，二位區經理及乙○○
      有在原告公司作會議討論，中間過程包括開發票及合約寄
      送過去，我有打電話到被告要找乙○○，當時有聯絡到乙
      ○○的秘書及被告公司的會計；因為當時乙○○說專案比
      較急，必須利用暑假期間把專案做完，所以要我們先做，
      而他同步處理被告公司簽合約的事情，後來乙○○與被告
      公司有糾紛，乙○○就失聯了，被告公司就否認有這筆交
      易；我與乙○○談到固定的服務費用及獎金，金額我已經
      忘了，業務執行完畢後，專業經理以實際執行狀況，結算
      出金額，我與乙○○確認金額後再請款，結算金額我記得
      是20幾萬元。」、「本件相關聯絡時間應該是97年8月間
      ，不是去年8月。」等語，依上開證述內容，及上訴人公
      司交付公司印章由擔任執行長之乙○○持有等情，堪認上
      訴人公司有授權乙○○代理公司為業務上相關之法律行為
      或其他必要行為之權限，故本件委任契約應係由乙○○以
      上訴人公司名義與被上訴人訂約，而非乙○○以個人名義
      與被上訴人簽約。依上開法條意旨，乙○○之代理行為，
      直接對於上訴人公司發生效力，故上訴人此部份之抗辯，
      顯無理由。
（二）次按當事人互相表示意思一致者，無論其明示或默示，契
      約即為成立。民法第153條第1項定有明文。本件上訴人雖
      抗辯：上訴人公司內部無任何發票、簽呈、合約或資料可
      證明與被上訴人有業務往來紀錄，契約亦未蓋章，要約有
      瑕疵等情。然查，依上開法條意旨，被上訴人公司與乙○
      ○就委任契約互相表示意思一致時，契約即為成立，不以
      簽訂正式書面契約為必要，故兩造委任契約自屬有效成立
      ，至上訴人公司內部有無任何可證明與被上訴人有業務往
      來紀錄之發票、簽呈、合約或資料或契約有無蓋章，均與
      系爭委任契約之成立無涉，故上訴人此節所辯，亦屬無據
      。
三、被上訴人請求上訴人給付委任費用219,058元，有無理由？
    至上訴人雖另辯稱：其於97年8月、9月行銷名單中，並無被
    上訴人所提學生之資料。再者，被上訴人並未依合約提供固
    定15席之工作人員姓名等資料。且97年8月21日至8月29日共
    計9日，其中8月23日、24日2天中間只有60筆，因未達平均1
    天要100筆，認為應該不算入，故實際工作日應以7天計算等
    情。然查：觀之系爭電話行銷委外服務合約第2條服務費用
    及付款方式之約定，足見系爭委任契約之報酬包含「席位數
    」與「線上成交佣金」2種計算方式。「席位數」部分，兩
    造約定被上訴人應於履約初期，保持每日固定提供15名話務
    人員負責就上訴人提供之名單進行外撥，邀請學生及家長參
    與上訴人舉行之座談會或針對產品使用狀況進行訪談，上訴
    人除同意每月支付每位話務人員35,000元報酬外；若學生及
    家長於座談會現場購買上訴人公司產品總金額達400,000元
    以上，將提供3.5%以上不等比例傭金。另「線上成交佣金」
    部分，則係上開15名固定話務人員設若成功完成電話行銷，
    促使受話者訂閱上訴人公司之教材，則可依訂購期間為一學
    期、一學年或三學年之不同，按件計酬獲得不等比例傭金。
    本件被上訴人所請求之席次費、外撥電話費等服務報酬，依
    契約內容觀之，本未附有受邀請之學生及家長必須確實參與
    上訴人舉行之座談會或必須現場、線上購買上訴人公司產品
    之條件，是上訴人以其公司之行銷名單中，並無被上訴人所
    提學生之資料，作為拒絕給付本件服務報酬之依據，即無理
    由。上訴人又以：被上訴人並未依合約提供始終固定之15席
    工作人員姓名等資料置辯，然查，系爭委任契約第2條第1項
    乃約定「『席位數』：第一階段固定席位15席，‧‧‧。」
    ，足見兩造對於固定席位15席之真意，乃指席位數應固定為
    15 席，上訴人稱固定席位15席，乃係指15席之工作人員應
    自始固定而不得更換，顯係曲解契約之真意，再參諸被上訴
    人於起訴狀所附原證二資料，業已列出瑞華專案執行人員名
    單，人數多達26人，顯逾兩造約定之固定席位數15席，則上
    訴人此節所辯，容有誤會。上訴人另辯稱：97年8月21日至8
    月29日共計9日，其中8月23日、24日2天中間只有60筆，因
    未達平均1天要100筆，認為應該不算入，故實際工作日應以
    7天計算云云。然查，系爭服務契約既未明訂每1日之通話筆
    數之最低標準為100筆，則上訴人以被上訴人於8月23日、24
    日2天未達平均1天100筆之標準，即認為實際工作日應以7天
    計算云云，於法亦屬無據。
四、綜上所述，本件被上訴人依委任契約之法律關係，請求上訴
    人給付被上訴人219,058元之報酬費，及自98年9月11日起至
    清償日止，按年息5%計算之利息，為有理由，應予准許。原
    審判命上訴人如數給付，並依職權宣告假執行，於法並無不
    合。上訴意旨指摘原判決不當，求予廢棄改判，為無理由，
    應予駁回。
五、本件事證已臻明確，兩造其餘陳述、攻擊防禦方法及舉證，
    經審酌後於判決結果無影響，爰不一一論述，附此敘明。
伍、結論：本件上訴為無理由，依民事訴訟法第436條之1第3項
    、第449條第1項、第78條，判決如主文。
中    華    民    國    99    年    9     月    24    日
                  民事第二庭    審判長法  官  王銘
                                      法  官  涂秀玲
                                      法  官  黃炫中
上正本證明與原本無異。
本判決不得上訴。
中    華    民    國    99    年    9     月    24    日
                                      書記官

司法院資訊處製作；財團法人民間司法改革基金會備份。
